【裁判字號】    90,上更(一),225
【裁判日期】    901127
【裁判案由】    違反麻醉藥品管理條例
【裁判全文】
臺灣高等法院高雄分院刑事判決    九十年度上更(一)字第二二五號
    上  訴  人
    即  被  告    甲○○
    義務辯護人    謝信義律師
右上訴人因違反麻醉藥品管理條例案件，不服臺灣高雄地方法院八十七年度訴字第八
七五號中華民國八十七年九月十八日第一審判決（起訴案號：臺灣高雄地方法院檢察
署八十七年度偵字第二二三八、二七六三號，併辦案號：同署八十六年度偵字第二九
三四七號），提起上訴，判決後，經最高法院發回更審，本院判決如左：
      主      文
上訴駁回。
      事實及理由
一、本案經本院審理結果，認原審判決之認事用法及量刑，均無不當，應予維持，並
    引用原審判決書記載之事實、證據及理由。
二、上訴人即被告甲○○上訴意旨雖又辯稱：伊與朱憶雯、張弘、侯君武是吸毒時認
    識的，伊未販賣毒品給他們，張弘被抓是伊報警的，侯君武是與伊共同買毒品，
    他拿二萬五、六千元（新台幣下同）給伊，伊即跑掉，伊打電玩時，向朱憶雯借
    幾千元未還她；他們可能懷恨，他們在警訊及偵查中所供不實云云。
三、惟查：
（一）證人侯君武、朱憶雯、張弘先後經警方查獲有施用毒品嫌疑，警訊時均主動供
      出向被告購買安非他命，然後由警方調被告之口卡供證人等指認等情，分據證
      人即高雄縣警察局鳳山分局成功派出所警員林福雄、宋兆平、劉國森於原審證
      述無訛（原審卷第一七五─一七七頁）。是被告所辯張弘被抓係伊報警，致使
      張弘懷恨云云，自無足採。證人侯君武於原審證稱「我大概半年前有借三、四
      萬元給他，都找不到他」（同上卷第五二頁），而於本院囑託臺灣澎湖地方法
      院訊問時，又證稱「八十六年底到八十七年初，有欠我二萬元，是他向我借的
      」（本院卷）。侯君武就其於原審所稱與被告有債務糾紛之事實，前後不一，
      且與被告所辯情節，亦不相符，其於審理中之證言，尚難採信。證人朱憶雯既
      在吸毒時與被告相識，為被告所陳明，即無在警方令其指認時，指認錯誤之理
      ，其於原審所證其於偵查中指認被告，「我只是說很像，因為交易時對方都戴
      安全帽」云云（原審卷第八一頁），顯係迴護被告之詞，非真實可採。
（二）被告於八十六年十一月八日及八十七年一月十三日，先後二次各販賣三千元之
      安非他命與侯君武；於八十七年一月三十一日，販賣二包之安非他命與張弘，
      代價二萬五千元；於八十六年十二月一日，販賣一包安非他命與朱憶雯，代價
      二千元，又於同年月五日販賣十二小包安非他命與朱憶雯，代價一萬元（朱憶
      雯於警訊時指稱第一次購買日期為八十六年十二月二日，於原審改稱為八十六
      年十二月一日，並陳明第一次是星期一，第二次為星期五，本院仍與原審判決
      認定為八十六年十二月一日為正確）；分據證人侯君武、張弘、朱憶雯於警訊
      及檢察官偵查中證述無訛。就被告所販賣之安非他命，有大包及小包，顯然購
      買後分裝，以符合顧客金額多寡之需求，是其為營利而販賣甚明。且安非他命
      係麻醉藥品，為禁藥，不得非法販賣、吸用及持有，為眾所皆知，被告冒險販
      賣，為圖取不法之利得，無可置疑。
（三）證人張弘於警訊時指稱：伊持有之安非他命二包共重十八．八公克，係八十七
      年一月三十一日晚上十一時四十分許，於鳳山市○○路五三巷巷口，向被告購
      買，一手交錢，一手交貨等語（八十七年二月一日警訊筆錄）。高雄縣警察局
      鳳山分局刑事案件報告書亦記載「安非他命貳包共毛重一八．八公克」，並經
      臺灣高雄地方法院檢察署記載於八十七年度檢總管字第一四七五號扣押物品清
      單（八十七年度偵字第二七六三號卷第三頁）。該署將該號清單之扣押物送鑑
      驗時，於送驗單上雖記載安非他命一包，但仍記載保管字號為八十七年度檢總
      管字第一四七五號之扣押物，是送驗單所載之安非他命一包，如非筆誤，即係
      將二包合裝於較大之一個包裝袋，應堪認定，自無證物之同一。該次送驗之
      安非他命，經高雄醫學院附設中和紀念醫院鑑驗結果，驗前毛重一九．０二公
      克，驗後毛重一八．九七公克，此有該醫院之檢驗報告單在卷可憑（八十七年
      度偵字第二七六三號卷第十九頁）。按醫院檢驗之儀器較為精密，是安非他命
      之重量，應以高雄醫學院院之檢驗報告單所載為準。
四、綜上所，上訴意旨執前詞指摘原判決不當，為無理由，應予駁回。又本件事證
    明確，被告聲請再傳訊證人張弘、朱憶雯，核無必要，併予明。
據上論斷，應依刑事訴訟法第三百六十八條、第三百七十三條，判決如主文。
本案經檢察官陳新慶到庭執行職務。
中    華    民    國      九十      年      十一      月     二十七   日
                              臺灣高等法院高雄分院刑事第五庭
                                  審判長法官  吳水木
                                        法官  趙文淵
                                        法官  洪慶鐘
右正本證明與原本無異。
如不服本判決，應於判決送達後十日內向本院提出上訴狀，其未述理由者並應於提
出上訴狀後十日內向本院補提理由書（應附繕本)。
                                      書記官  陳金卿
中    華    民    國      九十      年      十一      月     二十八   日
附錄：本判決論罪科刑法條：
麻醉藥品管理條例第十三條之一第二項第一款：
違反前條之規定，其屬於第二條第四款之麻醉藥品者，依左列規定處罰：
一、非法輸入、製造、運輸、販賣者，處五年以上有期徒刑，得併科五萬元以下罰金
    。
                                                                        Ｄ


司法院資訊處製作；財團法人民間司法改革基金會備份。
